【裁判字號】    91,聲判,140
【裁判日期】    920301
【裁判案由】    聲請交付審判
【裁判全文】
臺灣臺北地方法院刑事裁定                        九十一年度聲判字第一四○號
    聲  請  人
    即  告訴人  福合實業有限公司  設桃園縣八德市○○街一五○巷三號
    代  表  人  卓秋貴
    代  理  人  任  兵律師
    被      告  甲○○
右列聲請人即告訴人因告訴被告詐欺案件，不服臺灣高等法院檢察署檢察長駁回再議
之處分（九十一年度上聲議字第二一一二號），聲請交付審判，本院裁定如左：
    主  文
聲請駁回。
    理  由
一、按告訴人不服上級法院檢察署檢察長或檢察總長認再議為無理由而駁回之處分者
    ，得於接受處分書後十日內委任律師提出理由狀，向該管第一審法院聲請交付審
    判。法院認為交付審判之聲請不合法或無理由者，應駁回之。刑事訴訟法第二百
    五十八條之一、第二百五十八條之三第二項前段，分別定有明文。又按送達文書
    除刑事訴訟法第一編第六章關於『送達』有特別規定外，準用民事訴訟法之規定
    ，刑事訴訟法第六十二條亦定有明文。是告訴人於收受處分書後，倘欲聲請交付
    審判，自應於十日內委任律師提出理由狀向該管第一審法院聲請，始係合法，如
    逾十日之期間，即屬聲請不合法，依法應予駁回。
二、本件聲請人即告訴人福合實業有限公司以被告甲○○涉犯詐欺罪嫌，向臺灣臺北
    地方法院檢察署檢察官提出告訴，案經臺灣臺北地方法院檢察署檢察官於民國九
    十一年七月五日以九十一年度偵緝字第六二○號為不起訴處分，聲請人不服聲請
    再議，經臺灣高等法院檢察署檢察長於九十一年十月十六日，認再議無理由，以
    九十一年度上聲議字第二一一二號處分書駁回再議之事實，固有聲請人委任律師
    提出之臺灣高等法院檢察署處分書在卷可憑。惟查：
（一）本件聲請人福合實業有限公司之營業所設立於桃園縣八德市○○街一五○巷三
      號，有本院卷附公司基本資料查詢表一紙及聲請交付審判理由狀可稽。而臺灣
      高等法院檢察署於九十一年十月十六日以九十一年度上聲議字第二一一二號駁
      回再議聲請後，經囑託郵務機關依上開聲請人之營業所送達處分書，業由聲請
      人之代表人卓秋貴於九十一年十月二十五日代為收受以為送達，有本院依職權
      調閱之臺灣高等法院檢察署九十一年度上聲議字第二一一二號卷附臺灣高等法
      院檢察署送達證書一紙足憑（見臺灣高等法院檢察署九十一年度上聲議字第二
      一一二號卷第二十六頁）。揆諸前揭規定，聲請人如對臺灣高等法院檢察署九
      十一年度上聲議字第二一一二號處分書不服，欲聲請交付審判，自應於收受處
      分書之翌日（即九十一年二月二十六日）起十日內之不變期間，委任律師向本
      院提出理由狀。
（二）第按，關於在途期間之標準，依司法院頒布法院訴訟當事人在途期間標準第三
      條第一項第一款之規定，當事人非居住於管轄區域內，但屬於臺灣地區者，其
      在途期間，按該法院區域之在途期間日數（日數不同者，按最長日數，但臺灣
      高雄地方法院以四日計，福建金門地方法院以十九日計），再加其居住地地方
      法院管轄區域內之在途期間日數（日數不同者，按最長日數，但臺灣高雄地方
      法院除居住東沙島、太平島者以三十日計外，餘以四日計，福建金門地方法院
      除居住烏坵鄉者以三十日計外，餘以十九日計）計算。本件聲請人營業所設於
      桃園縣八德市○○街一五○巷三號，隸屬臺灣桃園地方法院管轄區域，其向本
      院聲請交付審判，以本院區域之在途期間二日，加上臺灣桃園地方法院管轄區
      域之在途期間一日，可知聲請人向本院聲請交付審判之在途期間日數為三日。
      職此，本件聲請人自九十一年十月二十五日收受上開處分書後，而聲請交付審
      判之期間又自翌日（即九十一年十月二十六日）起算，扣除在途期間日數三日
      ，聲請人自應於九十一年十一月七日前委任律師提出理由狀。惟上訴人遲至九
      十一年十一月二十六日始向本院提出聲請交付審判狀，有卷附刑事交付審判理
      由狀所蓋本院收文戳記一枚可佐，堪認本件聲請已逾十日之法定期間。
（三）末查，聲請人前於九十一年十一月七日曾向本院聲請交付審判，因漏未委任律
      師代理提出理由狀，經本院於九十一年十一月十一日以九十一年度聲判字第一
      二二號裁定駁回聲請，有聲請人提出之本院九十一年度聲判字第一二二號刑事
      裁定書影本一件可佐，足認前案向本院提出理由狀之際，尚未逾十日期間。然
      按本院九十一年度聲判字第一二二號裁定係屬「駁回聲請」之終局裁定，並非
      「命聲請人補正律師委任狀」之中間裁定，與本件重新聲請交付審判，案件不
      同，分屬二事。性質上本院九十一年度聲判字第一二二號裁定，既不具阻斷法
      定聲請交付審判期間進行之效力，亦不得以該聲請交付審判日（即九十一年十
      一月七日）逕視為本件聲請交付審判日。聲請人前因未委任律師提出理由狀，
      經本院逕以九十一年度聲判字第一二二號裁定駁回聲請，其聲請交付審判權，
      理論上雖非終局喪失，然其重新提出聲請，仍應受十日不變期間之拘束。本件
      既係聲請人於接受處分書後逾十日之聲請期間，始於九十一年十一月二十六日
      委任律師向本院提出理由狀，聲請程序自難認合法。參諸上開規定，爰不為實
      體審查，逕予駁回。
三、依刑事訴訟法第二百五十八條之三第二項前段，裁定如主文。
中      華      民      國      九十二      年      三      月    一    日
                                      臺灣臺北地方法院刑事第六庭
                                          審判長法  官   黃俊明
                                                法  官   黃程暉
                                                法  官   吳秋宏
正本證明與原本無異
不得抗告。
                                                書記官   邱志堅
中      華      民      國      九十二      年      三      月    三    日


司法院資訊處製作；財團法人民間司法改革基金會備份。
